Inventaris van het archief van de Marine Inlichtingendienst (MARID) en voorgangers in Nederlands Oost-Indië en Nederlands Nieuw-Guinea, (1905) 1945-1963 (1989)
Nationaal Archief, Den Haag
- Taakuitvoering, 3
  - (Topografische) kaarten, tekeningen, terreinstudies en foto's, 3.4
    - Indonesië, 3.4.2
      - Borneo en omliggende eilanden, 3.4.2.7
        - Kaarten van West-Borneo, vervaardigd in opdracht van de Chief of Engeneers, US Army, 1941 - 1942; 2210-2224, 2226; 16 bladen; schaal 1: 50.000
          - IIIM Pontianak - Kapoeas Ketjil 1942, 2224
          - IIIQ Goenoeng Ambawang 1942, 2226
        - Kaarten van West-Borneo (AMS T531), vervaardigd in opdracht van de Chief of Engineers, US Army, door de AMS, Washington, D.C., 1944 - 1946; 2240-2292; 53 bladen; schaal 1: 200.000
          - XI-XII/42-43 Poelau Serasan 1945, 2240
          - XI-XII/44-45 Tandjoeng Dato 1945, 2241
          - XIII-XIV/42-43 Tandjoeng Bajoeng 1946, 2242
          - XIII-XIV/44-45 Sambas 1946, 2243
          - XIII-XIV/46-47 Kuching 1946, 2244
          - XIII-XIV/48-49 Simunjan 1946, 2245
          - XIII-XIV/50-51 Betong 1946, 2246
          - XIII-XIV/52-53 Goenoeng Betoeng 1946, 2247
          - XIII-XIV/54-55 Goenoeng Lawit (Oejoet) 1946, 2248
          - XIII-XIV/56-57 Boekit Aseh 1946, 2249
          - XIII-XIV/58-59 Goenoeng Tjemaroe 1946, 2250
          - XV-XVI/42-43 Singkawang 1945, 2251
          - XV-XVI/44-45 Bengkajang 1945, 2252
          - XV-XVI/46-47 Tangoeweh 1945, 2253
          - XV-XVI/48-49 Goenoeng Koemboe 1945, 2254
          - XV-XVI/50-51 Goenoeng Kehoema 1945, 2255
          - XV-XVI/52-53 Nangah Badau 1945, 2256
          - XV-XVI/54-55 Boenoet 1945, 2257
          - XV-XVI/56-57 Boekit Oendjoek Baloe 1945, 2258
          - XV-XVI/58-59 Goenoeng Dadjang 1945, 2259
          - XVII-XVIII/42-43 Mampawah 1944, 2260
          - XVII-XVIII/44-45 Bangsal 1945, 2261
          - XVII-XVIII/46-47 N Gabang 1945, 2262
          - XVII-XVIII/48-49 Sanggau 1945, 2263
          - XVII-XVIII/50-51 Sintang 1945, 2264
          - XVII-XVIII/52-53 Semitau 1945, 2265
          - XVII-XVIII/54-55 Tapang Landai 1945, 2266
          - XVII-XVIII/56-57 Boekit Betikap 1945, 2267
          - XVII-XVIII/58-59 Muller Gebergte 1945, 2268
          - XIX-XX/42-43 Poelau Laoet 1945, 2269
          - XIX-XX/44-45 Pontianak 1945, 2270
          - XIX-XX/46-47 Tajan 1945, 2271
          - XIX-XX/48-49 Goenoeng Biwa 1945, 2272
          - XIX-XX/50-51 Nangah Pinoh 1945, 2273
          - XIX-XX/52-53 Boekit Semoengga 1945, 2274
          - XIX-XX/54-55 Nangah Pahi 1945, 2275
          - XIX-XX/56-57 Lijang Meheraboei 1945, 2276
          - XXI-XXII/42-43 Poelau Pelapis Kelawar 1945, 2277
          - XXI-XXII/44-45 Poelau Padang Tikar 1945, 2278
          - XXI-XXII/46-47 Soekadana 1945, 2279
          - XXI-XXII/48-49 Boekit Sebajan 1945, 2280
          - XXI-XXII/50-51 Kotabaharoe 1945, 2281
          - XXI-XXII/52-53 Boekit Asing 1945, 2282
          - XXIII-XXIV/42-43 Poelau Karimata 1945, 2283
          - XXIII-XXIV/44-45 Poelau Meledang 1945, 2284
          - XXIII-XXIV/46-47 Ketapang 1945, 2285
          - XXIII-XXIV/48-49 Nangah Tajap 1945, 2286
          - XXIII-XXIV/50-51 Boekit Belah Oeloe 1945, 2287
          - XXV-XXVI/42-43 Poelau Nangka 1945, 2288
          - XXV-XXVI/46-47 Goenoeng Kedijo 1945, 2289
          - XXV-XXVI/48-49 Goenoeng Landau 1945, 2290
          - XXVII-XXVIII/46-47 Poelau Bawal 1945, 2291
          - XXVII-XXVIII/48-49 Matoewa 1945, 2292
        - Kaarten van Borneo Zuider- en Ooster Afdeling (AMS T631), vervaardigd in opdracht van de Chief of Engineers, US Army, Washington, D.C., 1945 - 1946; 2178-2207; 30 bladen; schaal 1: 100.000
          - 60/XXVII, Moearapoelau 1945, 2178
          - 60/XXVIII Bandjermasin 1945, 2179
          - 60/XXIX Rantjaserang 1945, 2180
          - 60/XXX en 60/XXXI Pelaihari 1946, 2181
          - 61/XXVI Negara 1946, 2182
          - 61/XXVII Bringinbatalas 1946, 2183
          - 61/XXVIII Binoeang 1946, 2184
          - 61/XXIX Martapoera 1946, 2185
          - 61/XXX en 61/XXXI Asemasem 1946, 2186
          - 62/XXVIII Rantaubakoela 1945, 2187
          - 62/XXIX Lanali 1946, 2188
          - 62/XXX Nintap 1946, 2189
          - 63/XXIV Moearaoeja 1946, 2190
          - 63/XXV Baroepanjamberan 1946, 2191
          - 63/XXVI Goenoeng Hawoek 1946, 2192
          - 63/XXVII Kaloempajan 1946, 2193
          - 63/XXVIII Tjantoeng Hoeloe 1946, 2194
          - 63/XXIX Titianakar 1946, 2195
          - 63/XXX Sebambam - Angsana 1946, 2196
          - 64/XXVIII, Bakau 1946, 2197
          - 64/XXIX Laoet - Pagatan 1946, 2198
          - 64/XXX Laoet - Karamboe 1946, 2199
          - 64/65/XXXI Laoet - Birahbirahan 1946, 2200
          - 65/XXIX Laoet - Seboekoe 1946, 2201
          - 65/XXX Laoet - Seroedoeng 1946, 2202
          - 67/XXII Balikpapan 1945, 2203
          - 68/XX Samarinda 1945, 2204
          - 68/XXI Mahakam-Delta Zuidwest 1945, 2205
          - 69/XX Mahakam-Delta Noordoost 1946, 2206
          - 69/XXI, Mahakam-Delta Zuidoost 1946, 2207
        - Kaarten van Borneo Zuider en Ooster Afdeling (AMS T532), vervaardigd in opdracht van de Chief of Engineers door de AMS (G.D.), US Army, Washington, D.C., 1945 - 1946; 2293-2306; 14 bladen; schaal 1: 250.000
          - NA 50 D Tarakan 1946, 2294
          - NB 50 V Tawau 1946, 2293
          - SA 50 C Kn. Melintang 1946, 2295
          - SA 50 D Samarinda 1946, 2296
          - SA 50 G Boentok 1946, 2297
          - SA 50 H Dajoe 1945, 2298
          - SA 50 I Balikpapan 1946, 2299
          - SA 50 M Ahas 1946, 2300
          - SA 50 N Tandjoeng 1946, 2301
          - SA 50 G Apar Baai 1946, 2302
          - SA 50 S Bandjermasin 1946, 2303
          - SA 50 T Pagatan 1946, 2304
          - SA 50 U Kotabaroe 1946, 2305
          - SB 50 A Tg. Selatan 1946, 2306
        - Kaart van Tarakan (AMST 733), vervaardigd in opdracht van de Chief of Engineers, US Army, Washington, D.C., 1946; 2228; 1 blad; schaal 1: 50.000
        - Kaart van Sepakoe, samengesteld door de 2/1 Australian Army Topo Survey Coy, 1946; 2234; 1 blad; schaal 1: 50.000
        - Schetskaarten van Borneo, uitgegeven door het Survey Directorate Headquarters SEALF, 1946 - 1947; 2229-2233, 2235-2239; 10 bladen; schaal 1: 50.000
          - 60/XXIX-D Batibati 1947, 2229
          - 61/XXIX-A Martapoera 1947, 2230
          - 65/XXII-D Toejoek 1946, 2231
          - 65/XXIII-B Telakai 1946, 2232
          - 65/XXIII-D Telakai 1946, 2233
          - 66/XXII-A Riko 1946, 2235
          - 66/XXII-C Riko 1946, 2236
          - 66/XXIII-A Toenan 1946, 2237
          - 66/XXIII-C Toenan 1946, 2238
          - 60/XXX-B Pelaihari 1947, 2239
    - Nederlands Nieuw-Guinea, 3.4.3
      - Schetskaarten van gedeeltelijk uitgezette tracés langs de rechteroever van de Seriwo van het basisbivak Tatawa tot de noordwest-oever van het Paniaimeer, opgenomen door Mairissa, 1939; 2333-2334; 2 bladen; schaal 1: 100.000
        - Traject Napan - Dere, 2333
        - Traject Dere - Zadel, 2334
      - Kaarten van Nederlands Nieuw-Guinea (AMS T401), samengesteld door de AMS, US Army, Washington, D.C., 1942 - 1944; 2339-2366; 28 bladen; schaal 1: 500.000
        - SA 54-6, Aitape 1942, 2339
        - SA 55-2 Manus Island 1942, 2358
        - SA 55-3 Mussau Island 1943, 2355
        - SA 55-4 Kopai 1942, 2345
        - SA 55-5 Admiralty Islands 1942, 2348
        - SA 55-6 Tingwon Island 1942, 2354
        - SA 56-4 Lavongai 1942, 2351
        - SA 56-5 Tanga Islands 1942, 2340
        - SA 56-5 Tanga Islands 1942, 2349
        - SB 53-5 Trangan Island 1944, 2359
        - SB 54-3 Ambunti 1942, 2347
        - SB 54-6 Mount Leonard Murray 1942, 2346
        - SB 55-1 Madang 1942, 2342
        - SB 55-2 Long Island 1943, 2357
        - SB 55-3 Vitu Islands 1942, 2353
        - SB 55-4 Kikori 1942, 2343
        - SB 55-5 Huon Gulf 1943, 2356
        - SB 55-6 Cape Merkus 1942, 2352
        - SB 56-1 Kimbe Bay 1942, 2350
        - SB 56-2 St. Georges Channel 1942, 2344
        - SB 56-4 Gasmata 1942, 2360
        - SC 54-3 Daru 1942, 2361
        - SC 55-2 Port Moresby 1943, 2362
        - SC 55-3 Cape Nelson 1943, 2363
        - SC 55-6 Cloudy Bay 1943, 2341
        - SC 55-6 Cloudy Bay 1943, 2364
        - SC 56-1 D'Entrecasteaux Island 1943, 2365
        - SC 56-4 Samarai 1943, 2366
      - Terreinstudies, vervaardigd door de Allied Geographical Section Southwest Pacific Area, 1942-1944.; 2368-2375; 8 delen
        - No. 29 Southwest Papua and the Fly River 1942, 2368
        - No. 37 Netherlands New Guinea, the Bomberai Peninsula 1942, 2369
        - No. 46 Vogelkop and Salawati Island, Netherlands New Guinea 1943, 2370
        - No. 55 Southwest New Guinea 1943, 2371
        - No. 61 Northeastern Netherlands New Guinea and Geelvink Bay 1943, 2372
        - No. 78 Central Dutch New Guinea (Sub-Division Wissel Lakes) 1943, 2373
        - No. 78 Locality study of Hollandia (Dutch New Guinea) 1944, 2374
        - No. 79 Radja Ampat Group 1944, 2375
      - Terreinstudies no.1 en no.7: Maps and photographs of the South Coast of New Guinea, vervaardigd door de NEFIS, 1943; 2367; 1 deel
      - Kopie van een kaart van Nederlands Nieuw-Guinea, gebruikt ter locatie van het Japanse leger, 1945; 2376; 1 blad
      - Fotokopieën van kaarten, plattegronden enz. van Nederlands Nieuw-Guinea, 1955 - 1956, 1959-1960 en z.d..; 2315-2332, 2335-2338; 22 bladen
        - Kaart van het Sentanimeer met omgeving 1955, 2318
        - Kaart van een terrein bij Kotanica (Hollandia), 1955, 2321; schaal 1: 2000
        - Kaart van de Casuarinenkust met achterland met daarin opgenomen gegevens omtrent de tournee van dr. Koch in de periode 1 - 28 maart 1956 ten behoeve van het verzamelen van informatie omtrent de volksgezondheid, 1956, 2317; schaal 1: 250.000
        - Schetskaart van het Mappia-gebied, schaal 1: 250.000 1956, 2326
        - Kadasterkaart met daarin een opname van Nabire ten behoeve van een stadsplan, 1959, 2315; schaal 1: 2000
        - Kaart van de Baliemvallei, 1960, 2325; schaal 1: 100.000
        - Schetskaart van de Vlakte van Enarotali, 1960, 2332; schaal 1: 5000
        - Kaart van Mimika, 2316; schaal 1: 250.000
        - Kaart van de onderafdeling Hollandia, 2319; schaal 1: 500.000
        - Kaart van het achterland van Hollandia, 2320; schaal 1: 250.000
        - Kaart van Woendi, 2322; schaal 1: 2200
        - Kaart van Baliem en omgeving, 2323; schaal 1: 250.000
        - Kaart van de Baliemvallei, 2324; schaal 1: 100.000
        - Kaart van Nederlands Nieuw-Guinea met ingetekend een overzicht van natuurlijke bronnen, 2327; schaal 1: 4.000.000
        - Kaart van Nederlands Nieuw-Guinea met daarin ingetekend operatiegebieden, 2328; schaal 1: 4.000.000
        - Kaart van Nederlands Nieuw-Guinea met daarin ingetekend objecten van de Afdeling Landbouwkundig Onderzoek, 2329; schaal 1: 4.000.000
        - Kaart van Nederlands Nieuw-Guinea met daarin ingetekend objecten van geologisch onderzoek van het Kantoor Mijnwezen, 2330; schaal 1: 4.000.000
        - Kaart van Nederlands Nieuw-Guinea met daarin ingetekend objecten van de Afdeling Boswezen, 2331; schaal 1: 4.000.000
        - Schetskaart van het gebied rond de Etna-baai, 2335
        - Schetskaart van de Etna-baai, 2336
        - Kaart van het Weiland-gebergte, 2337; schaal 1: 250.000
        - Kaart van Nederlands Nieuw-Guinea en Oost Indonesië, 2338; schaal 1: 2.000.000
      - Fotoboek met luchtfoto's van vliegvelden van Nederlands Nieuw-Guinea, 1958; 2377; 1 deel
      - Fotokopieën van zeekaarten van Nederlands Nieuw-Guinea, vervaardigd in de periode 1927 - 1954 door de Afdeling Hydrografie van het Departement van Marine, [1958]; 2307-2314; 8 bladen
        - Geelvink baai (westblad), 1927, 2310; schaal 1: 400.000
        - Geelvink baai (zuidblad), 1928, 2309; schaal 1: 400.000
        - Zee van Halmahera en Noordwestkust van Nieuw Guinea, 1931, 2311; schaal 1: 1.000.000
        - Noordwest Nieuw Guinea, Schouten eilanden, 1934, 2308; schaal 1: 400.000
        - Nederlands Nieuw-Guinea, 1938, 2307; schaal 1: 6.000.000
        - Ceram en Misool, 1950, 2312; schaal 1: 1.000.000
        - Westkust Nieuw Guinea, Mac Cluer Golf, 1953, 2313; schaal 1: 400.000
        - Zuidwest en zuidkust van Nieuw Guinea, Kaap Van Den Bosch tot Nederlands-Australische grens, 1954, 2314; schaal 1: 2.000.000
      - Luchtfoto's van Nederlands Nieuw-Guinea, 1958 - 1962; 2378; 1 pak
    - Overige, 3.4.4
      - Terreinstudies Australië, vervaardigd door de Allied Geographical Section Southwest Pacific Area, 1942; 2379-2380; 2 delen
        - No. 22 Gazelle-schiereiland en Rabaul, 2379
        - No. 43 Manus en westelijke eilanden, 2380
      - Australian aeronautical kaarten van het Maleise gebied, vervaardigd in opdracht van het Royal Australian Air Forces Hheadquarters, 1943 - 1944; 2381-2383; 3 bladen; schaal 1: 1.000.000
        - NA-1 Singapore 1943, 2381
        - NB-1 Kota Bharu 1944, 2382
        - NB-60 Sabang 1943, 2383
      - Terreinstudies Filippijnen, vervaardigd door de Allied Geographical Section Southwest Pacific Area, 1944 - 1945; 2384-2400; 15 delen en 2 pakken
        - No. 85 S.E. Luzon (Bicols) 1944, 2388
        - No. 86 Cagayan Valley 1944, 2389
        - No. 86 Cagayan Valley 1944, 2390
        - No. 88 Samar Province 1944, 2391
        - No. 91 Tayabas Province 1944, 2392
        - No. 92 Davao - Sarangani 1944, 2393
        - No. 93 Lingayen 1944, 2394
        - No. 94 Central Luzon volume I, II en III, 1944, 2395; pak
        - No. 95 Batangas-Lucena (Luzon Island) 1944, 2396
        - No. 96 Mindoro Province 1944, 2397
        - No. 97 Nw. Luzon 1944, 2398
        - No. 98 Central Mindanao 1945, 2399
        - No. 99 Negros Island and Siquijor Island 1944, 2400
        - No. 100 Cebu - Bohol 1944, 2384
        - No. 101 Panay 1944, 2385
        - No. 102 Sulu Archipelago 1945, 2386
        - No. 103 Palawan Province volume I en II, 1945, 2387; pak
- Documentatie, 4
  - Stukken betreffende door Engelsen en Nederlanders uitgevoerde commando-operaties in Indonesië, 1945, 1956.; 2401-2402; 2 omslagen
    - Landingsoperatie 'Status' bij Pangkalan Brandan in noord-Sumatra met bestemming Medan, per parachute uitgevoerd door het ADCS van het Britse Force 136 1945, 2401
    - Overzicht van "commando parties" in de periode 1942 - 1945 1956, 2402
  - Rapport betreffende het ondergronds verzet in Nederlands Oost-Indië tijdens de Japanse bezetting, [1946].; 2403; 1 stuk
  - Stukken betreffende operatieplannen van Indonesië om Nederlands Nieuw-Guinea te annexeren, 1951 - 1962; 2404; 1 omslag
  - De Nederlandse Strijdkrachten in Nieuw-Guinea, 1968 - 1969, 1971 - 1972, 1989.; 2405-2416; 12 delen
    - Eerste Deel: De periode tot 1945, [1968], 2405
    - Tweede Deel: De politieke ontwikkelingen van 1945 tot 1962 1968, 2406
    - Derde Deel Boek I: De landstrijdkrachten in de periode van januari 1945 tot 20 december 1949 1969, 2407
    - Derde Deel Boek II: De landstrijdkrachten in de periode van 20 december 1949 tot 1 maart 1955 1971, 2408
    - Vierde Deel: De landstrijdkrachten van 1958 tot en met 1962 1972, 2409
    - Zesde Deel: De Koninklijke Marine van 1 januari 1945 tot 22 november 1962 Boek I: De periode van 1 januari 1945 tot 1 maart 1955 1989, 2410
    - Zesde Deel: De Koninklijke Marine van 1 januari 1945 tot 22 november 1962 Boek IIA: De periode van 1 maart 1955 tot 1 november 1960 1989, 2411
    - Zesde Deel: De Koninklijke Marine van 1 januari 1945 tot 22 november 1962 Boek IIB: Bijlagen behorende bij boek IIA 1989, 2412
    - Zesde Deel: De Koninklijke Marine van 1 januari 1945 tot 22 november 1962 Boek IIIA: De periode van 1 november 1960 tot 23 november 1962 1989, 2413
    - Zesde Deel: De Koninklijke Marine van 1 januari 1945 tot 22 november 1962 Boek IIIB: Bijlagen behorende bij boek IIIA,1989, 2414
    - Zesde Deel: De Koninklijke Marine van 1 januari 1945 tot 22 november 1962 Boek IV: De slotbeschouwing Aanhangsels I t/m III 1989, 2415
    - De politieke ontwikkelingen van 1945 tot 1963, z.d., 2416
      Vijfde deel?
  - Het Aandeel van de Koninklijke Luchtmacht in de Gebeurtenissen rondom Nederlands Nieuw-Guinea gedurende de periode november 1958 t/m november 1962, 1979; 2417; 1 deel
  - Historische Ontwikkeling van de Defensiegrondslagen voor Nederlands Nieuw-Guinea 1949 - 1962, z.d.; 2418; 1 deel
  - Uittreksel uit een publicatie (in het Maleis) over de onafhankelijkheid van Indonesië en de annexatie van Nederlands Nieuw-Guinea, z.d.; 2419; 1 stuk